【裁判字號】    97,交聲,1382
【裁判日期】    971212
【裁判案由】    聲明異議
【裁判全文】
臺灣彰化地方法院交通事件裁定        97年度交聲字第1382號
移
異 議 人 即
受 處 分 人  甲○○
上列異議人即受處分人因違反道路交通管理處罰條例案件，對於
交通部公路總局臺中區監理所彰化監理站民國97年10月16日所為
之處分（原處分案號：彰監四字第裁64—CG0000000號），聲明
異議，本院裁定如下：
    主  文
異議駁回。
    理  由
一、原處分意旨略以：異議人即受處分人甲○○所有之車牌號碼
    HGM-419 號重型機車，於民國（下同）97年6 月21日上午8
    時20分許，行經臺北縣永和市○○路與中興街口（往永和方
    向）因「駕車行經有燈光號誌管制之交岔路口闖紅燈」之違
    規，為臺北縣政府警察局警員以北縣警交字第CG0000000 號
    舉發違反道路交通管理事件通知單逕行舉發，並於97年10月
    16 日 以彰監四字第裁64—CG0000000 號裁決書，裁處罰鍰
    新臺幣（下同）4,500 元，並記違規點數3 點，於法應無不
    合等語。
二、聲明異議意旨略以：舉發通知單寄存送達日期已逾應到案日
    期，受處分人無法享有繳納最低罰鍰或陳述意見之利益，爰
    依法聲明異議，請求裁處較低罰鍰等語。
三、按汽車駕駛人，行經有燈光號誌管制之交岔路口闖紅燈者，
    處新臺幣1,800 元以上5,400 元以下罰鍰，道路交通管理處
    罰條例第53條第1 項有明文規定；違反前揭之規定者，並依
    同條例第63條第1 項第3 款之規定，記違規點數3 點。次按
    處理違反道路交通管理事件，有關文書送達之程序，依行政
    程序法之規定。送達，於應受送達人之住居所、事務所或營
    業所為之。於應送達處所不獲會晤應受送達人時，得將文書
    付與有辨別事理能力之同居人、受僱人或應送達處所之接收
    郵件人員。送達，不能依前2 條規定為之者，得將文書寄存
    送達地之地方自治或警察機關，並作送達通知書兩份，一份
    黏貼於應受送達人住居所、事務所、營業所或其就業處所門
    首，另一份交由鄰居轉交或置於該送達處所信箱或其他適當
    位置，以為送達。前項情形，由郵政機關為送達者，得將文
    書寄存於送達地之郵政機關。寄存機關自收受寄存文書之日
    起，應保存三個月，違反道路交通管理事件統一裁罰基準及
    處理細則第5 條、行政程序法第72條第1 項前段、第73條第
    1 項、第74條分別定有明文。而行政程序法第74條就寄存送
    達已自行規定，條文並無規定自寄存之日起經10日始發生效
    力等文字，亦未規定準用民事訴訟法，故民事訴訟法第138
    條第2 項之規定，於行政程序自難逕予適用（最高行政法院
    95年度裁字第2663號裁定要旨參照），是無論應受送達人實
    際上於何時受領文書，均以寄存之日視為收受送達之日期，
    而發生送達效力。
四、經查：
  (一)異議人所有之車牌號碼HGM-419 號重型機車，於97年6 月21
    日上午8 時20分許，行經臺北縣永和市○○路與中興街口（
    往永和方向）因「駕車行經有燈光號誌管制之交岔路口闖紅
    燈」之違規，為臺北縣政府警察局逕行舉發等情，有舉發違
    反道路交通管理事件通知單影本1 張在卷足憑，並為異議人
    所不爭執，其違規之事實堪以認定。
  (二)異議人前揭交通違規行為，經臺北縣政府警察局依法逕行舉
    發，填製CG0000000 號舉發違反道路交通管理事件通知單，
    以郵務掛號方式送達至異議人之戶籍地址（即彰化縣二林鎮
    ○○里○○路3 號），因未會晤異議人本人，亦無受領文書
    之同居人、受雇人或應送達處所之接收郵件人員，而於97年
    7 月2 日寄存於彰化二林郵局，送達人員並有製作送達通知
    書二份，一份粘貼於應受送達人門首，另一份置於受送達處
    所信箱或適當位置以為送達等情，有個人基本資料查詢結果
    、臺北縣政府警察局送達證書影本各1 份在卷可稽，足徵本
    件已向異議人為合法之送達，並自寄存送達日97年7 月2 日
    起即已發生法律上送達之效力，而上開舉發通知單上所載應
    到案日期為97年7 月27日，舉發通知單送達日期顯未逾原應
    到案日期（即97年7 月27日）。是異議人主張舉發通知單寄
    存送達日期已逾應到案日期云云，尚非有據。異議人既未於
    97年7 月27日前到案說明，則原處分機關於97年10月16日依
    道路交通管理處罰條例第53條第1 項、第63條第1 項第3 款
    及違反道路交通管理事件統一裁罰基準表等規定，以彰監四
    字第裁64—CG0000000 號裁決書裁處罰鍰4,500 元並記違規
    點數3 點，經核於法尚無不合。
五、綜上所述，異議人違規之事實明確，原處分機關援引首開規
    定，對異議人為裁處，即為適法。本件聲明異議為無理由，
    應予駁回。
據上論斷，應依道路交通管理處罰條例第87條第2項，道路交通
案件處理辦法第19條，裁定如主文。
中    華    民    國    97    年    12    月    12    日
                         交通法庭     法  官  黃齡玉
以上正本證明與原本無異
如不服本裁定，應於裁定送達後5日內向本院提出抗告狀（須附
繕本）。
中    華    民    國    97    年    12    月    12    日
                                      書記官  林嘉賢


司法院資訊處製作；財團法人民間司法改革基金會備份。
